# 关于一年以上吸收存款在合并报表的列示

提问人：ty94 时间：2017-05-24 17:07:23
请教陈版主：A集团公司下属子公司B银行吸收存款有一年以内和一年以上的定期存款，请问A集团在编制合并报表时，一年以上的吸收存款是否需要列示为非流动负债？

回答人：chenyiwei
不管存款的期限多久，存款人有权要求提前支取的存款都是流动负债。存款的剩余期限超过一年且存款人无权要求提前支取的存款才属于非流动负债。

提问人：ty94 时间：2017-05-24 20:05:38
陈版主，还想请教一个问题：发放贷款及垫款，是否能按照一年内到期与否分别列为一年内到期的流动资产或者其他流动资产和发放贷款及垫款两部分列报？

回答人：chenyiwei
我理解可以。

提问人：lxch119 时间：2017-05-24 21:12:22
也就是集团合并报表中，子公司是商业银行，子公司的发放贷款及垫款总额，在集团合并报表中能否按照到期期限，分为流动资产（一年以内的部分）和发放贷款及垫款（一年以上的部分）列报？

回答人：chenyiwei
可以。